【裁判字號】    92,訴,1618
【裁判日期】    921027
【裁判案由】    侵權行為損害賠償
【裁判全文】
臺灣板橋地方法院民事判決  九十二年訴字第一六一八號
    原      告  甲○○
    訴訟代理人  劉純增律師
    複代理人    乙○○
    被      告  宏義貨運有限公司
    法定代理人  丙○○
右當事人間請求損害賠償事件，於民國九十二年十月二十日辯論終結，本院判決如左
：
    主    文
被告應給付原告新台幣壹佰伍拾萬元及自民國九十二年五月十五日起，至清償日止，
按週年利率百分之五計算之利息。
訴訟費用（撤回及減縮部分除外）由被告。
本判決於原告以新台幣伍拾萬元供擔保後，得假執行。
    事    實
甲、原告方面：
一、聲明：除供擔保之金額外如主文所示。
二、陳述：
  （一）、被告宏義貨運有限公司僱用之司機陳振華，於民國九十年五月二十七日晚
          間酒後駕駛３Ｋ９８６號曳引車沿桃園縣蘆竹鄉○○路往山腳方向行駛，
          於二十時四十分許，行至山鼻橋交岔路口，應注意而竟因酒醉疏未注意逕
          行駛內側車道，致與自南山路巷內駛出之被害人李郁華所騎之ＱＪＵ０５
          ２號機車發生碰撞，造成李郁華死亡。而李振華為被告僱用之司機，被告
          應負連帶損害賠償之責任。嗣被告公司於九十年九月六日與原告達成賠償
          協議，被告願理賠原告三百十萬元，除預付二十萬元，以及於訴訟中已由
          保險公司理賠一百四十萬元外，其餘一百五十萬元，被告迄未清償，原告
          自得依兩造間之協議，請求被告就餘額如數給付，並加給自訴狀繕本送達
          翌日起至清償日止之法定利息。
  （二）、被告所辯稱原告未提供資料云云並非實在，因本件事故後原告已備齊資料
          向保險公司請求理賠，但因檢察官起訴書已載明被告之司機為酒後駕車肇
          事，故保險公司就意外險部分拒絕理賠，而只理賠強制險部分一百四十萬
          元。
三、證據：提出協議書、相驗屍體證明書、起訴書、繼承系統表、遺產稅免稅證明書
    各一份（均為影本）為證。
乙、被告方面未於最後言詞辯論期日到庭，據其以往到庭所為辯論，其聲明及陳述如
    左：
一、聲明：求為判決駁回原告之訴。
二、陳述：本件被告未依約給付係因原告未提供資料予被告，致被告無法向保險公司
    請求賠理意外險，如保險公司確實無法理賠，被告願分五期賠償予原告。
    理    由
一、按訴狀送達後，原告不得將原訴變更或追加他訴，但擴張或減縮應受判決事項之
    聲明者，不在此限。又原告於判決確定前，得撤回訴之全部或一部。但被告已為
    本案之言詞辯論者，應得其同意；且訴之撤回，被告於期日到場，未為同意與否
    之表示者，自該期日起；未於期日到場或係以書狀撤回者，自前項筆錄或撤回書
    狀送達之日起，十日內未提出異議者，視為同意撤回。民事訴訟法第二百五十五
    條第一項第三款、第二百六十二條第一項、第四項規定甚明。本件起訴時原告原
    為李雪香、甲○○、李玉香三人，而聲明請求之數額原為被告應給付原告二百九
    十萬元，及自起訴狀繕本送達翌日起至清償日止之法定利息，嗣於九十二年九月
    二十二日言詞辯論期日，當庭撤回李雪香、李玉香二人之訴，僅由甲○○一人請
    求，而聲明之金額則減縮為一百五十萬元，前者核屬訴之一部撤回，被告於當時
    由其法定代理人代表到庭，於期日後十日內並未提出異議，其撤回自已生效；而
    後者則係聲明之減縮，依開說明，自亦應准許，應先敘明。
二、本件原告主張被告所僱用之司機陳振華，於九十年五月二十七日晚間酒後駕駛曳
    引車在桃園縣蘆竹鄉○○路山鼻橋交岔路口，因疏未注意而撞及騎乘機車之被害
    人李郁華，造成李郁華死亡，嗣被告於九十年九月六日與原告達成賠償協議，被
    告願理賠原告三百十萬元，除預付二十萬元，以及於訴訟中已由保險公司理賠一
    百四十萬元外，其餘一百五十萬元，被告迄未清償之事實，為被告所不爭執，並
    有原告所提出之相驗屍體證明書、起訴書、協議書為證，自堪採信。
三、被告雖辯稱依協議書原告應準備資料交予被告，由被告向保險公司請求理賠意外
    險給付，而因原告未交付資料，其始未依協議賠償等語，惟原告主張其已交付資
    料予保險公司，始獲得強制險之一百四十萬元賠償，而意外險部分因陳振華係酒
    醉駕車肇事，保險公司依約不理賠，並非原告所提供之資料有何欠缺。而被告就
    原告已取得一百四十萬元之強制險理賠既不爭執，則依常理原告若就保險理賠所
    需資料並未提供，應無法獲得強制險理賠，而被告就原告究竟有何等於強制險並
    不須提供，但於請領意外險給付時必須提出之資料，並無法明確指出，則其空言
    抗辯因原告未交付資料始拒絕履行協議，自無可採。
四、則原告本於兩造間之協議，請求被告給付協議賠償金額中未付之一百五十萬元，
    並加給自起訴狀繕本送達翌日即九十二年五月十五日起，至清償日止之法定利息
    ，自屬有理由，應予准許。
五、原告陳明願供擔保，聲請宣告假執行，核無不合，爰酌定相當之擔保金額宣告之
    。
六、結論：本件原告之訴為有理由，並依民事訴訟法第七十八條、第三百九十條第二
    項，判決如主文。
中      華      民      國    九十二    年      十      月    二十七    日
                                臺灣板橋地法院民事第三庭
~B法      官  黃麟倫
右為正本，係照原本作成。
如對本判決上訴，須於判決送達後廿日內向本院提出上訴狀
中      華      民      國    九十二    年      十      月    二十七    日
~B法院書記官  王波君


司法院資訊處製作；財團法人民間司法改革基金會備份。
